臺灣臺中地方法院刑事判決
110年度易字第2449號
公  訴  人  臺灣臺中地方檢察署檢察官
被      告  王淑蓮


上列被告因家庭暴力防治法之妨害自由案件，經檢察官提起公訴
（110年度偵字第35889號），本院判決如下：
    主    文
王淑蓮犯恐嚇危害安全罪，處罰金新臺幣參仟元，如易服勞役，
以新臺幣壹仟元折算壹日。
    犯罪事實
一、王淑蓮為王淑貞之妹，2 人間具有家庭暴力防治法第3 條第
    4款所定之家庭成員關係。王淑蓮於民國107 年12月28日下
    午某時，以通訊軟體LINE與王淑貞連繫，欲向王淑貞洽借住
    所，因王淑貞未予應允，王淑蓮竟基於恐嚇之犯意，於同日
    19時52分至同日20時之間，透過通訊軟體LINE傳送內容為「
    沒關係！你當我姊！也50年了！既然你那麼無情！那也沒關
    係！以定是你老1 公！不答應！沒關係！我會讓你老公死不
    瞑目！我跟他一起！看他怎麼死！你等著！我如果要死！我
    一定！要你老公先死！不然！你看看！我一定不會放過他的
    ！你們路不給我走！那我也不會讓你們好過！是你們逼我的
    ！」、「你也保佑你兒子能夠平平安安！我會跟他們同歸於
    盡」之文字訊息予王淑貞，而以加害王淑貞配偶及兒子生命
    之事，恐嚇王淑貞，使王淑貞心生畏懼，致生危害於王淑貞
    之安全。
二、案經王淑貞訴由臺中市政府警察局第三分局移送臺灣臺中地
    方檢察署檢察官偵查起訴。
    理    由
一、按被告以外之人於審判外之言詞或書面陳述，除法律有規定
    者外，不得作為證據；又被告以外之人於審判外之陳述，雖
    不符合刑事訴訟法第159條之1至第159條之4之規定，但經當
    事人於審判程序同意作為證據，法院審酌該言詞陳述或書面
    陳述作成時之情況，認為適當者，亦得為證據。當事人、代
    理人或辯護人於法院調查證據時，知有第159條第1項不得為
    證據之情形，而未於言詞辯論終結前聲明異議者，視為有前
    項之同意，刑事訴訟法第159條第1項及第159條之5分別定有
    明文。又按刑事訴訟法第159條之5立法意旨，在於確認當事
    人對於傳聞證據有處分權，得放棄反對詰問權，同意或擬制
    同意傳聞證據可作為證據，屬於證據傳聞性之解除行為，如
    法院認為適當，不論該傳聞證據是否具備刑事訴訟法第159
    條之1至第159條之4所定情形，均容許作為證據，不以未具
    備刑事訴訟法第159條之1至第159條之4所定情形為前提。此
    揆諸「若當事人於審判程序表明同意該等傳聞證據可作為證
    據，基於證據資料愈豐富，愈有助於真實發見之理念，此時
    ，法院自可承認該傳聞證據之證據能力」立法意旨，係採擴
    大適用之立場。蓋不論是否第159 條之1 至第159 條之4 所
    定情形，抑當事人之同意，均係傳聞之例外，俱得為證據，
    僅因我國尚非採徹底之當事人進行主義，故而附加「適當性
    」之限制而已，可知其適用並不以「不符前四條之規定」為
    要件。惟如符合第159 條之1 第1 項規定之要件而已得為證
    據者，不宜贅依第159 條之5 之規定認定有證據能力（最高
    法院104 年度第3 次刑事庭會議決議參照）。查本案作為認
    定事實所引用被告以外之人於審判外之言詞或書面陳述，雖
    均屬傳聞證據，惟檢察官、被告於本院審理中均不爭執其證
    據能力，復未於言詞辯論終結前聲明異議，而本院審酌上開
    陳述作成時之情況，並無為違法取證之瑕疵，揆諸上開規定
    ，應認均有證據能力。
二、訊據被告對於上開犯罪事實坦承不諱，核與證人即告訴人王
    淑貞於警詢、偵訊中證述之情節相符，復有通訊軟體LINE訊
    息擷取照片18張存卷可參，足認被告之自白與事實相符，本
    案事證業臻明確，被告犯行堪以認定，應予依法論科。
三、按家庭暴力者，謂家庭成員間實施身體或精神上不法侵害之
    行為；家庭暴力罪者，謂家庭成員間故意實施家庭暴力行為
    而成立其他法律所規定之犯罪，家庭暴力防治法第2條第1款
    、第2 款分別定有明文。查本件被告與告訴人為姐妹，渠等
    具有家庭暴力防治法第3條第4款所定之家庭成員關係，被告
    前揭恫嚇告訴人之行為，已屬家庭成員間實施精神上不法侵
    害之行為，即為家庭暴力防治法第2 條第1 款之家庭暴力，
    惟因家庭暴力防治法之上開規定並無罰則之規定，自應僅依
    刑法之規定予以論罪科刑。是核被告所為，係犯刑法第305 
    條之恐嚇危害安全罪。而被告於緊密相接之時間內，先後傳
    送恐嚇告訴人之數則訊息，均係侵害同一被害人之法益，各
    行為之獨立性極為薄弱，依一般社會健全觀念，在時間差距
    上，難以強行分開，在刑法評價上，以視為數個舉動之接續
    施行，屬接續犯，應論以包括一罪。
四、爰審酌被告與告訴人為姐妹，卻無視手足間之情誼，未能以
    理性態度和平溝通，動輒以恐嚇言詞相向，造成告訴人心中
    之恐懼，所為實不足取，然被告犯後終能坦承犯行，態度尚
    可，並衡酌本案發生迄今多年，係因告訴人與被告於110年
    間因年邁父親之就醫事宜再起爭執，告訴人始提出本件告訴
    ，且參酌被告為本案犯行之犯罪動機、目的及被告之智識程
    度、家庭經濟狀況及自陳罹有憂鬱症等一切情狀，量處如主
    文所示之刑，並諭知易服勞役之折算標準。
據上論斷，應依刑事訴訟法第299條第1項前段，家庭暴力防治法
第2條第2款，刑法第305條、第42條第3項前段，刑法施行法第1
條之1第1項，判決如主文。
本案經檢察官李基彰提起公訴，檢察官林文亮到庭執行職務。
中　　華　　民　　國　　111 　年　　1 　　月　　27　　日
                  刑事第十六庭  法  官  江彥儀
以上正本證明與原本無異。
如不服本判決應於收受送達後20日內向本院提出上訴書狀，並應
敘述具體理由；其未敘述上訴之理由者，應於上訴期間屆滿後20
日內向本院補提理由書（均須按他造當事人之人數附繕本）「切
勿逕送上級法院」。
告訴人或被害人如不服判決，應備理由具狀向檢察官請求上訴，
上訴期間之計算，以檢察官收受判決正本之日起算。
　　　　                        書記官  曾靖文
中　　華　　民　　國　　111 　年　　1 　　月　　27　　日
附錄論罪科刑法條
中華民國刑法第305條
以加害生命、身體、自由、名譽、財產之事恐嚇他人，致生危害
於安全者，處2年以下有期徒刑、拘役或9千元以下罰金。